臺灣高等法院刑事判決　　　　　　　　99年度上訴字第4461號
上　訴　人　臺灣基隆地方法院檢察署檢察官
被　　　告　闕宜辰
上列上訴人因被告妨害自由等案件，不服臺灣基隆地方法院99年
度訴字第751號，中華民國99年10月22日第一審判決（起訴案號
：臺灣基隆地方法院檢察署99年度偵字第3918號），提起上訴，
本院判決如下：
    主  文
上訴駁回。
    事  實
一、闕宜辰於民國99年8月28日14時許，駕駛車牌號碼WQ-5252號
    自用小客車，途經基隆市○○區○○路山區○○道路之際，
    竟僅因其個人感情受創、心情不佳、欲尋短，適見王淑卿一
    人獨自行走，竟基於傷害故意，以駕車衝撞王淑卿倒地後站
    起，闕宜辰隨即下車持不詳鐵棒（未扣案）毆打王淑卿頭部
    ，致其受有外傷性蜘蛛膜下腔出血、腦震盪及頭皮撕裂傷等
    傷害，之後，闕宜辰另基於妨害自由之犯意，以其雙手勒住
    王淑卿頸部，王淑卿雖奮力抵抗未果，將之強制押進上開自
    用小客車後座，以此方式違反王淑卿行動自由之意願，剝奪
    王淑卿行動自由，闕宜辰並以右手控制該車方向盤駕駛車行
    駛，同時以其左手向後按住該車左後車門鎖防止王淑卿脫逃
    ，復駕駛該車沿基隆市安樂社區往基隆長庚醫院方向行進，
    並駛往大武崙之國道三號高速公路南下方向路段，此期間內
    ，王淑卿數度要求下車，闕宜辰僅回答伊會讓她下車，惟均
    未予停車，迨上開車輛途經國道三號高速公路南下之福爾摩
    沙高速公路基隆隧道內時，闕宜辰始停車並叫王淑卿下車，
    王淑卿乃下車求救，闕宜辰即以此方式剝奪王淑卿之行動自
    由期間長達20餘分鐘，闕宜辰旋駕車離去，嗣經王淑卿電話
    報警，始獲救並經警循線查悉上情。
二、案經王淑卿訴由基隆市警察局第三分局報告臺灣基隆地方法
    院檢察署檢察官偵查起訴。
    理  由
一、上揭事實，業據被告闕宜辰於原審準備程序、審理、本院審
    理時均坦承不諱（見原審易字卷第32頁、第39頁、本院審判
    筆錄），核與證人即被害人王淑卿於警詢、偵查時證述之情
    節大致相符（見偵卷第6至9頁、第10至11頁、第57至60頁）
    ，並有長庚醫療財團法人基隆長庚紀念醫院99年8月29日診
    斷證明書、被害人手術及受傷情形之照片20張、內政部警政
    署刑案資訊系統個別查詢資料、犯案工具蒐證照片28張等在
    卷可稽（見同上偵卷第12至27頁、第29頁、第35頁、第54頁
    、第62至66頁反面），是堪認被告上開自白與事實相符，堪
    以採信。綜上，本案事證明確，被告上開犯傷害罪及犯剝奪
    他人行動自由罪之犯行，應堪認定。
二、核被告所為，係犯刑法第277條第1項普通傷害罪、第302條
    第1項剝奪他人行動自由罪。又被告所犯上開二罪間，犯意
    各別，行為互殊，應予分論併罰。
三、原審以被告本案事證明確，因之適用刑法第277條第1項、第
    302條第1項、第41條第1項前段、第51條第5款，刑法施行法
    第1條之1等規定，並審酌被告本案之犯罪動機、手段、所生
    危害、被告未曾受有期徒刑宣告之犯罪前科紀錄，素行尚佳
    ，犯後已有悔意等一切情狀，分別二罪各量處被告有期徒刑
    5月、6月，並定應執行刑為有期徒刑10月，並定易科罰金之
    折算標準為新臺幣1,000元折算1日。核其認事、用法均無違
    誤，量刑亦稱妥適。檢察官循告訴人之請求，以被告案發後
    迄原審審理前，被告或其家人均未曾與告訴人接洽和解事宜
    ，原審僅聽信被告及其家人單方之詞，即認被告有和解意願
    ，在未傳喚告訴人到庭陳述意見及未達成和解情況下，量刑
    顯屬過輕云云。惟查，本件原審判決前，被告已於99年12月
    9日與被害人達成和解，並賠償被害人新臺幣500,000元，被
    害人並於和解書中表明不再追究被告，並希冀維持原審對被
    告之量刑之意思，此有被害人陳報狀及所附之和解一紙在卷
    可查，顯見檢察官上訴意旨所陳各節與事實即有不合，其徒
    然片面以被害人之陳述，逕提本件上訴，顯有未洽。其以此
    指摘原判決不當，求予撤銷改判，為無理由，應予駁回。
據上論斷，應依刑事訴訟法第368條，判決如主文。
本案經檢察官孫冀薇到庭執行職務。
中    華    民    國   100    年    1     月    31    日
                  刑事第十八庭審判長法  官  吳鴻章
                                    法  官  汪梅芬
                                    法  官  林銓正
以上正本證明與原本無異。
妨害自由罪部分如不服本判決，應於收受送達後10日內向本院提
出上訴書狀，其未敘述上訴之理由者並得於提起上訴後10日內向
本院補提理由書（均須按他造當事人之人數附繕本）「切勿逕送
上級法院」。
其餘不得上訴。
                                    書記官  張淨卿
中    華    民    國   100    年    2     月    1     日
附錄：本案論罪科刑法條全文
中華民國刑法第277條
（普通傷害罪）
傷害人之身體或健康者，處 3 年以下有期徒刑、拘役或 1 千元
以下罰金。
犯前項之罪因而致人於死者，處無期徒刑或 7 年以上有期徒刑
；致重傷者，處 3 年以上 10 年以下有期徒刑。
中華民國刑法第302條
（剝奪他人行動自由罪）
私行拘禁或以其他非法方法，剝奪人之行動自由者，處 5 年以
下有期徒刑、拘役或 3 百元以下罰金。
因而致人於死者，處無期徒刑或 7 年以上有期徒刑，致重傷者
，處 3 年以上 10 年以下有期徒刑。
第 1 項之未遂犯罰之。